臺灣臺南地方法院刑事判決　　　　　 100年度交簡上字第58號
上　訴　人　邱順風
即　被　告
上列上訴人因被告因公共危險案件，不服本院臺南簡易庭民國10
0年2月23日100年度交簡字第304號第一審判決（聲請簡易判決處
刑案號：臺灣臺南地方法院檢察署檢察官100年度偵字第588號）
，提起上訴，本院管轄之第二審合議庭判決如下：
    主  文
上訴駁回。
邱順風緩刑貳年。
    事實及理由
一、本案經本院審理結果，認第一審判決以被告邱順風，所為係
    犯刑法第185條之3之服用酒類，不能安全駕駛動力交通工具
    而駕駛之罪，判處有期徒刑5月，並諭知如易科罰金，以新
    臺幣（下同）1000元折算1日之折算標準。其認事、用法均
    無違誤，量刑亦屬妥適，應予維持。相關事實、證據及理由
    並引用第一審刑事簡易判決書及檢察官聲請簡易判決處刑書
    之記載（詳如附件），另補充：被告於本院準備程序及審判
    程序時之自白（見本院刑事簡易第二審案件卷第21頁背面至
    第22頁、第31頁背面筆錄）
二、上訴人即被告上訴意旨以：上訴人於案發當日，至臺南市善
    化區什乃裡牛墟，探望在該地擺地攤綽號「松仔」之友人，
    因友人喜出望外而購買保利達招待上訴人，上訴人在盛情難
    卻下飲用三杯，詎料於駕車返回住所途中，酒精發作而失控
    肇事，顯見上訴人此次犯罪，並非嗜酒貪杯所致。又上訴人
    自警詢以迄檢察官偵訊時，均已坦承不諱，深具悔意不會再
    犯。另上訴人之家境清寒，上訴人罹患「慢性腎衰竭」，須
    定期洗腎治療，係「極重度障礙」之人，另上訴人次子邱文
    生則為中度智能障礙人士，長子邱新期亦無固定工作，長期
    均打零工為生，至於上訴人之妻邱黃金枝則離家出走20多年
    毫無音訊，生死未卜，舉家生活均賴上訴人及次子之障礙補
    助金度日，是原審諭知判處有期徒刑5月，實嫌過重，且上
    訴人並無資力繳納易科罰金之金額，再者，上訴人因罹患慢
    性腎衰竭，需定期洗腎，亦無法以易服社會勞動，替代易科
    罰金，爰依法提出上訴，並請依法減輕上訴人之刑，且上訴
    人確實已知警惕，無再犯之虞，亦請併予宣告緩刊，以勵自
    新等語。
三、按刑之量定及緩刑之宣告，係實體法上賦予法院得為自由裁
    量之事項，倘其未有逾越法律所規定之範圍，或濫用其權限
    ，即不得任意指摘為違法（最高法院75年臺上字第7033號判
    例意旨參照）。查本案原審審酌被告前於91年間已有酒駕之
    前科紀錄，本次犯行已屬再犯，且犯案之酒測值為每公升
    0.97毫克，致其於為警查獲時有語無倫次及多話之情形，已
    達無法安全駕駛之程度，卻仍駕駛自小客車行駛於市區道路
    ，果因不勝酒力而擦撞停放路旁之車輛而肇事，不僅漠視自
    身交通安危，並危及公眾通行之道路安全，本件犯行對交通
    安全所成之危害，及其智識程度、無業及犯罪後之態度等一
    切情狀，量處前開所示之刑，並未逾越法律規定之範圍，尚
    稱妥適。又易科罰金之折算標準，亦係參照被告生活狀況，
    予以酌定，並無失出，難認有何明顯裁量逾越或濫用之違法
    情事，自應予維持。被告上訴意旨指摘原判決量刑過重而為
    上訴，實乏憑據，應予駁回。末查，被告前曾於91年間因犯
    公共危險罪，經本院於91年10月7日以91年交簡字第1038號
    判決有期徒刑3月，如易科罰金，以銀元300元折算1日確定
    ，經入監執行，於93年8月16日徒刑執行完畢出監，執行完
    畢後5年內未再因故意犯罪而受有期徒刑以上刑之宣告乙節
    ，有卷附臺灣高等法院被告前案紀錄表一份可憑。本院審酌
    被告貿然酒後駕車後失控擦撞停放路邊車輛而肇事，幸犯罪
    所生之危害尚屬輕微，及被告前開酒測值等情，認其係偶而
    小酌，一時失慮所犯，犯後始終坦承犯行，且業已與被害人
    達成調解，有調解筆錄附在卷可佐，另有被害人表示不欲追
    究，亦有本院辦理刑事案件電話紀錄查詢表附卷可按，足認
    上訴人犯後態度尚佳，並審酌上訴人罹患有慢性腎衰竭，需
    定期進行透析治療，且需照顧領有中度智障手冊之次子之生
    活狀況，並仍積極與被害人達成調解協議，賠償被害人所受
    損害，本院認被告經此刑事偵審程序教訓已深，自當知所警
    惕，信無再犯虞，本院因認暫不執行其刑為當，爰併予宣告
    緩刑2年，以觀後效，用啟自新。
四、 據上論斷，應依刑事訴訟法第455條之1第1項、第3項、第3
     68 條，刑法第74條第1 項第2 款，判決如主文。
本案經檢察官郭書鳴到庭執行職務。
中    華    民    國   100    年    6     月    28    日
                  刑事第十三庭審判長法  官  吳勇輝
                                    法  官  熊祥雲
                                    法  官  程克琳
以上正本證明與原本無異。
不得上訴。
                                    書記官  康紀媛
中    華    民    國   100    年    6     月    28    日